臺灣桃園地方法院刑事判決　　　　　　　94年度易字第1108號
公　訴　人　台灣桃園地方法院檢察署檢察官
被　　　告　戊○○
　　　　　　　　　　之1號2樓.
上列被告因傷害等案件，經檢察官提起公訴（九十四年度偵字第
一二五一七號、第一二七一八號、第一四三二七號），本院判決
如下：
    主  文
戊○○對於公務員依法執行職務時，施強暴，累犯，處有期徒刑
陸月，如易科罰金，以佰元折算壹日；又以加害生命、身體、
財產之事，恐嚇他人致生危害於安全，累犯，處拘役伍拾伍日，
如易科罰金，以參佰元折算壹日。
其餘被訴公然侮辱、毀損、傷害部分均公訴不受理。
    事  實
一、戊○○前因傷害、毀損等案件，經本院以九十年度訴字第一
    八九六號判決判處有期徒刑七月（傷害部分）、三月（毀損
    部分），其中毀損案件上訴後，經臺灣高等法院以九十一年
    度上訴字第三八六七號判決撤銷原判決，改判有期徒刑二月
    確定。又因公共危險、過失傷害、肇事逃逸等案件，經本院
    以九十一年度交易字第四Ｏ五號判決判處有期徒刑三月（公
　　共危險部分）、七月（過失傷害部分）、十月（肇事逃逸部
　  分），其中過失傷害案件上訴後，經臺灣高等法院以九十一
    年度交上訴字第一九九號判決撤銷原判決，改判有期徒刑五
    月確定，上揭五罪，嗣經臺灣高等法院以九十二年度聲字第
    一二六Ｏ號裁定應執行有期徒刑一年十月確定，甫於九十四
    年二月十五日執行完畢。猶不思警惕，竟基於侮辱公務員之
    概括犯意、單一妨害公務、恐嚇之犯意，而為下列犯行：
    (一)戊○○於九十四年七月五日晚上十一時許，在桃園縣桃園
　　　市○○路五十號麥當勞速食店內，因所購買之可樂大小杯
　　　問題，藉故在上址一樓櫃臺處大聲咆哮，旋基於傷害、毀
  　　損之犯意，毆打該店員工林禹婕，及徒手推倒毀損櫃台之
   　 展示架（傷害、毀損部分因業撤回告訴，另由檢察官為不
　　　起訴處分），而於同日晚上十一時三十五分許，桃園縣政
      府警察局桃園分局武陵派出所警員林俊良、吳天佑、呂志
      強接獲通報趕至現場處理，戊○○雖明知吳天佑警員為依
      法執行職務之公務員，竟基於侮辱公務員之犯意，對正依
      法執行職務之吳天佑警員多次接續以「幹你娘」（臺語發
      音）等穢語當場辱罵之，旋戊○○被帶回桃園縣政府警察
      局桃園分局武陵派出所內製作筆錄時，復多次接續以「幹
      你娘」、「幹你娘雞巴」（臺語發音）等穢語對正依法執
      行職務之林俊良、吳天佑、呂志強等在場警員公然辱罵之
      （公然侮辱部分均未提出告訴）。
    (二)又戊○○於該案經警移送臺灣桃園地方法院檢察署檢察官
      偵查而經檢察官諭知限制住居釋回後，復於九十四年七月
      七日晚上七時許，在桃園市○○路七五九號「加賀屋日本
      料理店」店內，因酒後在店內滋事，桃園縣政府警察局桃
      園分局埔子派出所警員丙○○、己○○接獲通報而於當日
      晚上七時十分許到場處理，要求戊○○離去，戊○○竟基
      於承上同一侮辱公務員之概括犯意及妨害公務執行之犯意
      ，對正依法執行職務之丙○○、己○○警員多次接續以「
      幹你娘」（臺語發音）等穢語公然辱罵之（公然侮辱部分
      均未提出告訴），而於接續辱罵之際，丙○○、己○○警
      員以戊○○為妨害公務之現行犯當場對之實施逮捕時，戊○○當場抗拒，以口咬囓依法執行職務之丙○○警員左前
      臂而施強暴，己○○警員見狀上前幫忙欲拉開之，戊○○
      於掙扎時對依法執行職務之己○○警員施強暴，致丙○○
      警員左前臂因而受有四×四公分之咬傷，己○○警員因而
      受有右小腿二×Ｏ. 二公分擦傷、左小腿四×二公分擦傷
      、左肘一×一公分瘀傷等傷害（傷害部分均未據告訴）。
    (三)再戊○○於同年八月八日下午三時二十分許，前往桃園縣
      桃園市○○路四號丁○○○所開設之「老袁牛肉麵店」吃
      麵，因等候時間較長，竟基於恐嚇之犯意，以加害財產、
　    生命、身體之事，對丁○○○、在場勸阻鬧事之乙○○恫
      稱：「我是十三幫的」、「你的店還要不要開，給我試試
      看」等語，致丁○○○、乙○○均心生畏懼，致生危害於
      安全，嗣經警據報前往處理而查獲。
二、案經桃園縣政府警察局桃園分局報請臺灣桃園地方法院檢察
    署檢察官偵查起訴。
    理  由
壹、有罪部分：
一、按九十三年度臺上字第三五三三號判決要旨：刑事訴訟法第
    一百五十九條第一項雖規定，被告以外之人於審判外之言詞
    或書面陳述，除法律有規定外，不得作為證據。惟同法第一
    百五十九條之五第二項已規定，當事人、代理人或辯護人於
    法院調查證據時，知有第一百五十九條第一項不得為證據之
    情形，而未於言詞辯論終結前聲明異議者，視為有前項之同
    意（指同條第一項之同意作為證據），此乃第一百五十九條
    第一項所容許，得作為證據之例外規定之一。經查本案被告
    、檢察官於言詞辯論終結前，均未就所調查之證據主張有刑
    事訴訟法第一百五十九條第一項不得為證據之情形，是參照
    上開最高法院判決要旨，本案經調查之證據均有證據能力，
    合先敘明。又證人丁○○○、乙○○、丙○○、己○○於本
    院審理時結證之證詞，依同法第一百五十九條之一第一項規
    定，自有證據能力。
二、上開犯罪事實，業據被告戊○○於本院審理中自白不諱，核
    與證人林禹婕、甲○○於警詢、偵查中、證人丁○○○、乙○○於警詢、偵查中及本院審理時、證人林俊良、呂志強於
    偵查中、證人丙○○於偵、審中、及證人己○○於本院審理
    時證述情節相符，並有行政院衛生署桃園醫院診斷證明書二
    紙、照片二張附卷足憑，是被告自白與事實相符，足以採信
    。本件事證明確，被告犯行堪以認定，應依法論科。
二、核被告戊○○所為，係犯刑法第一百四十條第一項之侮辱公
    務員罪、第一百三十五條第一項之妨害公務執行罪、第三百
    零五條恐嚇危害安全罪。被告先後於事實欄一(一)、(二)所示時
    、地二次侮辱公務員之犯行，時間緊密，犯意概括，所犯構
    成要件均相同，為連續犯，應依刑法第五十六條規定以一罪
    論，並加重其刑。被告同時侮辱依法執行公務之警員吳天佑
    、林俊良、呂志強、同時侮辱依法執行公務之警員丙○○、
    己○○及同時以強暴之方式妨害丙○○、己○○警員執行公
    務等三次犯行，乃係各基於一妨害公務之犯意，並侵害一個
    法益，各為單純一罪。又被告於前揭事實一(二)之同一時、地
    ，對依法執行職務之警員開口辱罵、並同時對依法執行職務
    之公務員施強暴，乃係一行為觸犯上開二罪名，為想像競合
    犯，應從一重之妨害公務執行罪處斷。公訴人認被告於前揭
    事實一(一)所犯侮辱公務員罪、事實一(二)侮辱公務員罪、妨害
    公務執行罪三罪間，犯意各別，應分論併罰，容有誤會。被
    告於前揭事實一(三)之同一時、地，同時對被害人丁○○○、
    乙○○為恐嚇之犯行，係一行為觸犯上開二罪名，為想像競
    合犯，應從一重之恐嚇危害安全罪處斷。被告所犯妨害公務
    執行罪、恐嚇危害安全罪二罪間，犯意各別，罪名不同，應
    予分論併罰。被告有事實欄所載之犯罪科刑及執行情形，有
    被告臺灣桃園地方法院檢察署刑案資料查註紀錄表及臺灣高
    等法院被告前案紀錄表各一件在卷可稽，其於有期徒刑執行
    完畢後，五年內再犯本案有期徒刑以上之罪，係屬累犯，應
    依刑法第四十七條之規定加重其刑。爰審酌被告於警員依法
    執行職務時，辱罵公務員並對警員施強暴，妨害公務執行之
    情節，及被告素行非佳、犯罪之原因、動機、方法、所生危
    害、犯後坦承犯行之態度、起訴及公訴檢察官各具體求刑有
    期徒刑三年、二年應屬過重及被害人丁○○○於本院審理時
    當庭為被告求情請求給予被告一個機會從輕量刑等一切犯罪
    情狀，分別量處如主文所示之刑，並諭知易科罰金之折算標
    準。末查被告前雖曾因恐嚇案件由本院於九十四年九月十二
    日以九十四年度桃簡字第一七四五號刑事簡易判決判處有期
    徒刑四月，如易科罰金以三百元折算一日，惟本案之恐嚇部
    分，被告業供承係臨時起意，與前開業經判決之案件不生裁
    判上一罪之關係，本院自應加以審判，併此敘明。
貳、不受理部分（被訴公然侮辱、毀損、傷害部分）：
一、公訴意旨另以：被告戊○○於九十四年八月八日下午三時二
    十分許，至桃園市○○路四號告訴人丁○○○所開設之「老
    袁牛肉麵店」吃麵，因等候時間較長，竟基於公然侮辱、毀
　　損之犯意，對告訴人丁○○○以台語三字經「幹你娘」等語
　　公然辱罵之，並徒手砸店毀損該店內之熟牛肉三十台斤、榨
    菜醬十五台斤、麵二十台斤、碗二十個、桌子一張、椅子五
    張等物，足生損害於告訴人丁○○○。另基於傷害之犯意，
    徒手毆打在場勸阻之告訴人乙○○之頭部，及以口咬囓告訴
    人乙○○手部，告訴人乙○○因而受有頭部外傷併腦震盪、
    臉、頸、雙手、左膝多處擦傷及右手挫傷與左手咬傷等傷害
　　，因認被告此部分涉有刑法第三百零九條第一項公然侮辱罪
    嫌、同法第三百五十四條毀損罪嫌、同法第二百七十七條第
    一項傷害罪嫌。
二、按告訴乃論之罪，告訴人於第一審辯論終結前，得撤回其告
　　訴；告訴乃論之罪，其告訴經撤回者，應諭知不受理之判決
　  。刑事訴訟法第二百三十八條第一項、第三百零三條第三款
    定有明文。
三、本件公訴人起訴被告犯上開三罪之罪名，依刑法第二百八十
    七條前段、第三百十四條、第三百五十七條之規定，均屬告
    訴乃論之罪。茲據告訴人丁○○○、乙○○於本院九十四年
    十一月一日審理時當庭撤回上揭三罪之告訴，有該日審理筆
    錄在卷可稽，告訴人丁○○○、乙○○既已撤回告訴，本件
    被告所涉之公然侮辱、毀損、傷害罪，依上開規定，自應諭
    知不受理之判決。
據上論斷，依刑事訴訟法第二百九十九條第一項前段、第三百零
三條第三款，刑法第一百三十五條第一項、第一百四十條第一項
、第三百零五條、第五十五條、第四十七條、第四十一條第一項
前段，罰金罰鍰提高標準條例第一條前段、第二條，判決如主文
。
中　　華　　民　　國　　94　　年　　11　　月　　15　　日
  　　　　　　　　刑事第一庭  審判長法　官  曾淑華
                                    法  官  楊晴翔
  　                                法  官  黃梅淑
以上正本證明與原本無異。
如不服本判決，應於判決送達後10日內向本院提出上訴狀（應附
繕本），上訴於臺灣高等法院。
　　　　　　　　　　　　      　　　書記官　魏里安
中　　華　　民　　國　　94　　年　　11　　月　　15　　日
附錄本案論罪科刑法條：
中華民國刑法第135 條第1 項規定：
對於公務員依法執行職務時，施強暴脅迫者，處三年以下有期徒
刑、拘役或三百元以下罰金。
中華民國刑法第140 條第1 項規定：
於公務員依法執行職務時，當場侮辱，或對於其依法執行之職務
公然侮辱者，處六月以下有期徒刑、拘役或一百元以下罰金。
中華民國刑法第305 條規定：
以加害生命、身體、自由、名譽、財產之事，恐嚇他人致生危害
於安全者，處二年以下有期徒刑、拘役或三百元以下罰金。
